【裁判字號】    99,簡上,190
【裁判日期】    990812
【裁判案由】    違反家庭暴力防治法等
【裁判全文】
臺灣臺南地方法院刑事判決             99年度簡上字第190號
上  訴  人
即  被  告  甲○○
上列上訴人即被告因違反家庭暴力防治法等案件，不服本院簡易
庭民國九十九年四月二十日九十九年度簡字第八八二號刑事簡易
判決（聲請簡易處刑案號：九十九年度偵字第四九三一號）提起
上訴，本院合議庭判決如下：
    主  文
上訴駁回。
    事實及理由
一、本案經本院審理結果，認原判決以上訴人即被告甲○○所為
    ，係犯家庭暴力防治法第六十一條第一款、第二款之違反保
    護令罪，及刑法第二百七十七條第一項之普通傷害罪，其中
    所犯普通傷害罪部分係屬家庭暴力防治法第二條第二項之家
    庭暴力罪。被告以一行為同時觸犯上開普通傷害罪及違反保
    護令二罪名，為想像競合犯，應依刑法第五十五條之規定，
    從一重之違反保護令罪處斷，審酌一切情狀，量處被告有期
    徒刑五月，並依刑法第四十一條第一項前段之規定諭知易科
    罰金之折算標準，沒收被告所有供犯罪所用而未扣案之木棒
    一支，核其認事用法，除將被告以毆打案外人柯志遠之方式
    直接騷擾告訴人丙○○，以致犯家庭暴力防治法第六十一條
    第二款違反保護令罪之低度行為，應為被告同時以車撞擊告
    訴人成傷之實施家庭暴力之高度行為所吸收，而不另論罪部
    分，誤認為二行為與刑法第二百七十七條第一項普通傷害罪
    之想像競合犯且從一重處斷，因而與法有違，惟無損於犯罪
    事實之認定及最終法條之適用，而應由本院予以更正外，餘
    其認事用法及量刑均無不當，應予維持，並引用原判決記載
    之事實、證據及理由（如附件）。
二、被告上訴意旨略以：伊違反鈞院九十八年十二月三十一日之
    九十八年度家護字第七０五號通常保護令裁定，對該保護令
    要求伊所為之加害人處遇計畫並未特別重視，致未為執行，
    經檢察官提起公訴，伊坦承錯誤，願意認錯悔過。惟伊學歷
    不高，現以勞力維生，月薪平均只有新臺幣三萬元，除需扶
    養中風行動不便之母親，尚有二名現齡二歲及四歲之子嗷嗷
    待哺，而告訴人即其前妻除從未負擔家計外，現因保護令之
    故亦無法代為照顧二子，伊實無法因本案判決坐牢而捨棄高
    堂幼子，故盼鈞院得予從輕量刑，並予其緩刑宣告之機會云
    云。
三、經查：原審審酌被告與告訴人曾為夫妻關係，離婚後本應和
    睦相處，竟於九十八年間因對告訴人實施家庭暴力行為，經
    本院於同年七月二十四日核發通常保護令在案後，仍不思警
    醒，而於上開保護令核發期間內之九十九年三月十五日，即
    再以車撞擊案外人柯志遠所騎乘後載告訴人之機車，及下車
    後以球棒毆打柯志遠之暴力方式違反保護令，並使告訴人受
    有右肘、雙側下肢及腹壁多處挫擦傷等傷害，顯見其欠缺自
    制能力，法紀觀念薄弱，且迄未與告訴人和解，復未全然坦
    承犯行，對告訴人所造成之精神傷害匪淺，殊為不該，且參
    被告於八十七年間亦曾因傷害案件，經臺灣臺南地方法院檢
    察署檢察官以八十七年度偵字第三０五一號提起公訴，因達
    成和解，經本院於八十七年五月七日以八十七年度易字第一
    二四二號為不受理判決確定，素行難認良好，暨其為國中畢
    業，受有中等教育等一切情狀，量處被告有期徒刑五月，並
    諭知以新臺幣一千元折算一日之易科罰金折算標準，已詳載
    其量刑之理由，並有臺灣高等法院被告前案紀錄表一份附卷
    可稽，認事用法並無不當，而被告雖以前揭情詞置辯，惟均
    未提出任何證據以實其說外，縱其所述屬實，惟被告係經原
    審宣告得易科罰金之有期徒刑，依刑事訴訟法第四十一條第
    一項及第二項之規定，除得以新臺幣一千元至三千元折算一
    日，易科罰金外，亦得以提供社會勞動六小時折算一日之方
    式，易服社會勞動，非無資力易科罰金即須入監執行。另以
    被告於本院訊問時所供：「我可以接受社會勞動，上訴是我
    妹妹幫我上訴的。因為我還要照顧家人，沒有太多時間服社
    會勞動，並請法院傳訊告訴人到庭，我希望可以取得她原諒
    ，爭取緩刑。」、「（之前準備程序說要請求告訴人原諒，
    有何作為？）我有傳簡訊跟告訴人道歉。她說我媽以我要被
    關為由要她拿錢回來。加上她要看小孩那麼困難，所以她不
    出庭，她也不會說我好話。」、「（工作？收入？）貨運司
    機，小孩子跟我，我媽媽幫我照顧小孩。小孩子大的四歲，
    小的上個月滿二歲。家庭收入都靠我。一天工作時間不一定
    ，一個月放假4天，星期天放假。」等語，以被告母親現尚
    有餘力照顧被告二名幼子，且不許告訴人返家看小孩等情形
    以觀，足見其身體狀況非被告所稱情況不佳，家中二名幼子
    亦非無人照顧；又以被告係以汽車撞擊致告訴人成傷之方式
    違反保護令，其情節甚為嚴重，且被告自承其至今仍未賠償
    告訴人之損害，亦無法獲得告訴人之諒解等語，均不足以讓
    本院認定原審就被告所宣告之刑有以暫不執行為適當之理由
    ，被告上訴意旨猶執陳詞，指摘原判決不當，為無理由，應
    予駁回。
據上論斷，應依刑事訴訟法第四百五十五條之一第一項、第三項
、第三百七十三條、第三百六十八條，判決如主文。
本案經檢察官乙○○到庭執行職務。
中    華    民    國    99    年    8     月    12    日
                  刑事第三庭  審判長  法  官  鄭文祺
                                      法  官  陳振謙
                                      法  官  劉秀君
以上正本證明與原本無異。
不得上訴。
                                      書記官  曾盈靜
中    華    民    國    99    年    8     月    13    日

司法院資訊處製作；財團法人民間司法改革基金會備份。
